---
title: "M"
author: "beyza"
date: "2023-08-23"
output: html_document
---


---
title: "lösin"
author: "beyza"
date: "2023-08-02"
output: html_document
---
XLERİ SİLMEK İÇİN for dosya in *.words; do                                                              
    grep -v 'X' "$dosya" > tmpfile && mv tmpfile "$dosya"
done


for file in *.words; do
    # Dosya adının uzantısını .fas olarak değiştir
    fasta_file="${file%.words}.fas"

    # Dosyayı fasta formatına çevir ve yeni dosyaya kaydet
    awk '{ print ">"NR"\n"$0 }' "$file" > "$fasta_file"

done
 
 KAYDETMEK İÇİN 
write.csv(mgw_cleaned, file = "matrix_verisi.csv", row.names = TRUE)
 
 bir şey indiirirken örnek
 BiocManager::install("AnnotationHub")
 
 
 

MGW
```{r}
library(DNAshapeR)
library(seqinr)
library(abind)


setwd("/Users/beyzaaygun/Desktop/Bioinformatic/Erasmus/words2")

file_list <- list.files()

file_list <- list.files(pattern = "\\.fas$")

shape_data_list <- lapply(file_list , getShape)



mgw_data_list <- lapply(shape_data_list, function(shape_data_list) {
  shape_data_list$MGW
})

#isim değiştirmek için
names(mgw_data_list) <- file_list

#Bu işlev, verilen bir karakter vektöründe bulunan dosya uzantılarını (.fas) kaldırmak için kullanılacak.
remove_fas_extension_mgw <- function(mgw_data_list) {
  gsub("\\.fas$", "", mgw_data_list)
}
yeni_eleman_isimleri_mgw <- sapply(names(mgw_data_list), remove_fas_extension_mgw)
mgw_data_list <- setNames(mgw_data_list, yeni_eleman_isimleri_mgw)


########average
# Ortalamayı NA değerleri hariç hesaplayan fonksiyon
mean_without_na <- function(x) {
  mean(x[!is.na(x)])
}

# Her bir elemanın içindeki verilerin ortalamasını hesaplayan fonksiyon
calculate_means <- function(data_matrix_list) {
  lapply(data_matrix_list, function(data_matrix) {
    apply(data_matrix, 2, mean_without_na)
  })
}

# Ortalama hesaplamalarını yap
average_data_list <- calculate_means(mgw_data_list)

# Ortalama verilerin isimlerini güncelle
names(average_data_list) <- yeni_eleman_isimleri_mgw




############### create kmer
create_kmers_custom <- function(column, k) {
  n <- length(column)
  kmers <- list()
  for (i in 1:(n - k + 1)) {
    if (i + k - 1 <= n) {
      kmer <- column[i:(i + k - 1)]
      kmers <- c(kmers, list(kmer))
    }
  }
  return(kmers)
}

kmer_size <- 3
result_list_custom <- list()

for (gene_name in names(average_data_list)) {
  mgw_vector <- average_data_list[[gene_name]]  # Matris sütununu vektör olarak al
  valid_column <- mgw_vector[!is.na(mgw_vector)] # NA olmayan değerleri al
    
  kmers_gene <- create_kmers_custom(valid_column, kmer_size)
  
  result_list_custom[[gene_name]] <- kmers_gene
}



# Normalizasyon işlemi
custom_min_max_normalize <- function(data, min_val, max_val) {
  normalized_data <- (data - min_val) / (max_val - min_val)
  return(normalized_data)
}

all_data <- unlist(unlist(result_list_custom))  # Tüm veriyi tek bir vektöre dönüştür
global_min <- min(all_data, na.rm = TRUE)
global_max <- max(all_data, na.rm = TRUE)


normalized_result_list <- list()

for (gene_name in names(result_list_custom)) {
  kmers_gene <- result_list_custom[[gene_name]]

  normalized_kmers_gene <- lapply(kmers_gene, function(kmer) {
    custom_min_max_normalize(kmer, global_min, global_max)
  })

  normalized_result_list[[gene_name]] <- normalized_kmers_gene
}


```

EP
```{r}

EP_data_list <- lapply(shape_data_list, function(shape_data_list) {
  shape_data_list$EP
})

#isim değiştirmek için
names(EP_data_list) <- file_list

#Bu işlev, verilen bir karakter vektöründe bulunan dosya uzantılarını (.fas) kaldırmak için kullanılacak.
remove_fas_extension_EP <- function(EP_data_list) {
  gsub("\\.fas$", "", EP_data_list)
}
yeni_eleman_isimleri_EP <- sapply(names(EP_data_list), remove_fas_extension_EP)
EP_data_list <- setNames(EP_data_list, yeni_eleman_isimleri_EP)

########average
# Ortalamayı NA değerleri hariç hesaplayan fonksiyon
mean_without_na <- function(x) {
  mean(x[!is.na(x)])
}

# Her bir elemanın içindeki verilerin ortalamasını hesaplayan fonksiyon
calculate_means <- function(data_matrix_list) {
  lapply(data_matrix_list, function(data_matrix) {
    apply(data_matrix, 2, mean_without_na)
  })
}

# Ortalama hesaplamalarını yap
average_data_list_EP <- calculate_means(EP_data_list)

# Ortalama verilerin isimlerini güncelle
names(average_data_list_EP) <- yeni_eleman_isimleri_EP




############### create kmer
create_kmers_custom <- function(column, k) {
  n <- length(column)
  kmers <- list()
  for (i in 1:(n - k + 1)) {
    if (i + k - 1 <= n) {
      kmer <- column[i:(i + k - 1)]
      kmers <- c(kmers, list(kmer))
    }
  }
  return(kmers)
}

kmer_size <- 3
result_list_custom_EP <- list()

for (gene_name in names(average_data_list_EP)) {
  EP_vector <- average_data_list_EP[[gene_name]]  # Matris sütununu vektör olarak al
  valid_column_EP <- EP_vector[!is.na(EP_vector)] # NA olmayan değerleri al
    
  kmers_gene_EP <- create_kmers_custom(valid_column_EP, kmer_size)
  
  result_list_custom_EP[[gene_name]] <- kmers_gene_EP
}



# Normalizasyon işlemi
custom_min_max_normalize <- function(data, min_val, max_val) {
  normalized_data <- (data - min_val) / (max_val - min_val)
  return(normalized_data)
}

all_data_EP <- unlist(unlist(result_list_custom_EP))  # Tüm veriyi tek bir vektöre dönüştür
global_min_EP <- min(all_data_EP, na.rm = TRUE)
global_max_EP <- max(all_data_EP, na.rm = TRUE)


normalized_result_list_EP <- list()

for (gene_name in names(result_list_custom_EP)) {
  kmers_gene_EP <- result_list_custom_EP[[gene_name]]

  normalized_kmers_gene_EP <- lapply(kmers_gene_EP, function(kmer) {
    custom_min_max_normalize(kmer, global_min_EP, global_max_EP)
  })

  normalized_result_list_EP[[gene_name]] <- normalized_kmers_gene_EP
}


```

HelT
```{r}


HelT_data_list <- lapply(shape_data_list, function(shape_data_list) {
  shape_data_list$HelT
})

#isim değiştirmek için
names(HelT_data_list) <- file_list

#Bu işlev, verilen bir karakter vektöründe bulunan dosya uzantılarını (.fas) kaldırmak için kullanılacak.
remove_fas_extension_HelT <- function(HelT_data_list) {
  gsub("\\.fas$", "", HelT_data_list)
}
yeni_eleman_isimleri_HelT <- sapply(names(HelT_data_list), remove_fas_extension_HelT)
HelT_data_list <- setNames(HelT_data_list, yeni_eleman_isimleri_HelT)

########average
# Ortalamayı NA değerleri hariç hesaplayan fonksiyon
mean_without_na <- function(x) {
  mean(x[!is.na(x)])
}

# Her bir elemanın içindeki verilerin ortalamasını hesaplayan fonksiyon
calculate_means <- function(data_matrix_list) {
  lapply(data_matrix_list, function(data_matrix) {
    apply(data_matrix, 2, mean_without_na)
  })
}

# Ortalama hesaplamalarını yap
average_data_list_HelT <- calculate_means(HelT_data_list)

# Ortalama verilerin isimlerini güncelle
names(average_data_list_HelT) <- yeni_eleman_isimleri_HelT




############### create kmer
create_kmers_custom <- function(column, k) {
  n <- length(column)
  kmers <- list()
  for (i in 1:(n - k + 1)) {
    if (i + k - 1 <= n) {
      kmer <- column[i:(i + k - 1)]
      kmers <- c(kmers, list(kmer))
    }
  }
  return(kmers)
}

kmer_size <- 4
result_list_custom_HelT <- list()

for (gene_name in names(average_data_list_HelT)) {
  HelT_vector <- average_data_list_HelT[[gene_name]]  # Matris sütununu vektör olarak al
  valid_column_HelT <- HelT_vector[!is.na(HelT_vector)] # NA olmayan değerleri al
    
  kmers_gene_HelT <- create_kmers_custom(valid_column_HelT, kmer_size)
  
  result_list_custom_HelT[[gene_name]] <- kmers_gene_HelT
}



# Normalizasyon işlemi
custom_min_max_normalize <- function(data, min_val, max_val) {
  normalized_data <- (data - min_val) / (max_val - min_val)
  return(normalized_data)
}

all_data_HelT <- unlist(unlist(result_list_custom_HelT))  # Tüm veriyi tek bir vektöre dönüştür
global_min_HelT <- min(all_data_HelT, na.rm = TRUE)
global_max_HelT <- max(all_data_HelT, na.rm = TRUE)


normalized_result_list_HelT <- list()

for (gene_name in names(result_list_custom_HelT)) {
  kmers_gene_HelT <- result_list_custom_HelT[[gene_name]]

  normalized_kmers_gene_HelT <- lapply(kmers_gene_HelT, function(kmer) {
    custom_min_max_normalize(kmer, global_min_HelT, global_max_HelT)
  })

  normalized_result_list_HelT[[gene_name]] <- normalized_kmers_gene_HelT
}


```

Roll 
```{r}

Roll_data_list <- lapply(shape_data_list, function(shape_data_list) {
  shape_data_list$Roll
})

#isim değiştirmek için
names(Roll_data_list) <- file_list

#Bu işlev, verilen bir karakter vektöründe bulunan dosya uzantılarını (.fas) kaldırmak için kullanılacak.
remove_fas_extension_Roll <- function(Roll_data_list) {
  gsub("\\.fas$", "", Roll_data_list)
}
yeni_eleman_isimleri_Roll <- sapply(names(Roll_data_list), remove_fas_extension_Roll)
Roll_data_list <- setNames(Roll_data_list, yeni_eleman_isimleri_Roll)

########average
# Ortalamayı NA değerleri hariç hesaplayan fonksiyon
mean_without_na <- function(x) {
  mean(x[!is.na(x)])
}

# Her bir elemanın içindeki verilerin ortalamasını hesaplayan fonksiyon
calculate_means <- function(data_matrix_list) {
  lapply(data_matrix_list, function(data_matrix) {
    apply(data_matrix, 2, mean_without_na)
  })
}

# Ortalama hesaplamalarını yap
average_data_list_Roll <- calculate_means(Roll_data_list)

# Ortalama verilerin isimlerini güncelle
names(average_data_list_Roll) <- yeni_eleman_isimleri_Roll




############### create kmer
create_kmers_custom <- function(column, k) {
  n <- length(column)
  kmers <- list()
  for (i in 1:(n - k + 1)) {
    if (i + k - 1 <= n) {
      kmer <- column[i:(i + k - 1)]
      kmers <- c(kmers, list(kmer))
    }
  }
  return(kmers)
}

kmer_size <- 4
result_list_custom_Roll <- list()

for (gene_name in names(average_data_list_Roll)) {
  Roll_vector <- average_data_list_Roll[[gene_name]]  # Matris sütununu vektör olarak al
  valid_column_Roll <- Roll_vector[!is.na(Roll_vector)] # NA olmayan değerleri al
    
  kmers_gene_Roll <- create_kmers_custom(valid_column_Roll, kmer_size)
  
  result_list_custom_Roll[[gene_name]] <- kmers_gene_Roll
}



# Normalizasyon işlemi
custom_min_max_normalize <- function(data, min_val, max_val) {
  normalized_data <- (data - min_val) / (max_val - min_val)
  return(normalized_data)
}

all_data_Roll <- unlist(unlist(result_list_custom_Roll))  # Tüm veriyi tek bir vektöre dönüştür
global_min_Roll <- min(all_data_Roll, na.rm = TRUE)
global_max_Roll <- max(all_data_Roll, na.rm = TRUE)


normalized_result_list_Roll <- list()

for (gene_name in names(result_list_custom_Roll)) {
  kmers_gene_Roll <- result_list_custom_Roll[[gene_name]]

  normalized_kmers_gene_Roll <- lapply(kmers_gene_Roll, function(kmer) {
    custom_min_max_normalize(kmer, global_min_Roll, global_max_Roll)
  })

  normalized_result_list_Roll[[gene_name]] <- normalized_kmers_gene_Roll
}

```

ProT
```{r}
ProT_data_list <- lapply(shape_data_list, function(shape_data_list) {
  shape_data_list$ProT
})

#isim değiştirmek için
names(ProT_data_list) <- file_list

#Bu işlev, verilen bir karakter vektöründe bulunan dosya uzantılarını (.fas) kaldırmak için kullanılacak.
remove_fas_extension_ProT <- function(ProT_data_list) {
  gsub("\\.fas$", "", ProT_data_list)
}
yeni_eleman_isimleri_ProT <- sapply(names(ProT_data_list), remove_fas_extension_ProT)
ProT_data_list <- setNames(ProT_data_list, yeni_eleman_isimleri_ProT)

########average
# Ortalamayı NA değerleri hariç hesaplayan fonksiyon
mean_without_na <- function(x) {
  mean(x[!is.na(x)])
}

# Her bir elemanın içindeki verilerin ortalamasını hesaplayan fonksiyon
calculate_means <- function(data_matrix_list) {
  lapply(data_matrix_list, function(data_matrix) {
    apply(data_matrix, 2, mean_without_na)
  })
}

# Ortalama hesaplamalarını yap
average_data_list_ProT <- calculate_means(ProT_data_list)

# Ortalama verilerin isimlerini güncelle
names(average_data_list_ProT) <- yeni_eleman_isimleri_ProT




############### create kmer
create_kmers_custom <- function(column, k) {
  n <- length(column)
  kmers <- list()
  for (i in 1:(n - k + 1)) {
    if (i + k - 1 <= n) {
      kmer <- column[i:(i + k - 1)]
      kmers <- c(kmers, list(kmer))
    }
  }
  return(kmers)
}

kmer_size <- 3
result_list_custom_ProT <- list()

for (gene_name in names(average_data_list_ProT)) {
  ProT_vector <- average_data_list_ProT[[gene_name]]  # Matris sütununu vektör olarak al
  valid_column_ProT <- ProT_vector[!is.na(ProT_vector)] # NA olmayan değerleri al
    
  kmers_gene_ProT <- create_kmers_custom(valid_column_ProT, kmer_size)
  
  result_list_custom_ProT[[gene_name]] <- kmers_gene_ProT
}



# Normalizasyon işlemi
custom_min_max_normalize <- function(data, min_val, max_val) {
  normalized_data <- (data - min_val) / (max_val - min_val)
  return(normalized_data)
}

all_data_ProT <- unlist(unlist(result_list_custom_ProT))  # Tüm veriyi tek bir vektöre dönüştür
global_min_ProT <- min(all_data_ProT, na.rm = TRUE)
global_max_ProT <- max(all_data_ProT, na.rm = TRUE)


normalized_result_list_ProT <- list()

for (gene_name in names(result_list_custom_ProT)) {
  kmers_gene_ProT <- result_list_custom_ProT[[gene_name]]

  normalized_kmers_gene_ProT <- lapply(kmers_gene_ProT, function(kmer) {
    custom_min_max_normalize(kmer, global_min_ProT, global_max_ProT)
  })

  normalized_result_list_ProT[[gene_name]] <- normalized_kmers_gene_ProT
}
```

integration
```{r}
matrix_list <- list(normalized_result_list, normalized_result_list_EP, normalized_result_list_HelT, normalized_result_list_ProT, normalized_result_list_Roll)
names(matrix_list) <- c("MGW", "EP", "HelT", "ProT", "Roll")

a <- as.matrix(matrix_list)
####bu kadarı yeterli olabilir

MGW_degerler <- unlist(matrix_list$MGW)
EP_degerler <- unlist(matrix_list$EP)

# TF faktör isimlerini çıkarma
TF_isimler <- names(matrix_list$MGW)

# Matrisi oluşturma
matris <- matrix(nrow = length(TF_isimler), ncol = length(MGW_degerler) + length(EP_degerler))
rownames(matris) <- TF_isimler
colnames(matris) <- c("MGW", "EP")

# Matrisi doldurma
for (i in 1:length(TF_isimler)) {
  matris[i, "MGW"] <- MGW_degerler[i]
  matris[i, "EP"] <- EP_degerler[i]
}


```





eucieedian distabce for 1 diemansioanl
```{r}
library(ggplot2)
library(factoextra)


##########################for mgw
data_matrix_mgw <- matrix(unlist(normalized_result_list), ncol = 3, byrow = TRUE)

# İsimlerin düzenlenmesi
result <- character()
seen_elements <- character()

for (index in seq_along(names(normalized_result_list))) {
  element <- names(normalized_result_list)[index]
  sub_elements <- normalized_result_list[[element]]
  
  # İlgili elemanın tekrar sayısı
  repeat_count <- length(sub_elements)
  
  # Alfabe sırasına göre eklemek için alfabe vektörü
  alphabet <- letters
  
  for (sub_index in seq_along(sub_elements)) {
    repeated_element <- paste0(element, "_", alphabet[sub_index])
    
    # Eğer aynı element daha önce eklenmediyse, eklenir
    if (!(repeated_element %in% seen_elements)) {
      result <- c(result, repeated_element)
      seen_elements <- c(seen_elements, repeated_element)
    }
  }
}

rownames(data_matrix_mgw) <- result
colnames(data_matrix_mgw) <- c("MGW1", "MGW2", "MGW3")
##################################for ep

data_matrix_ep <- matrix(unlist(normalized_result_list_EP), ncol = 3, byrow = TRUE)
# İsimlerin düzenlenmesi
result <- character()
seen_elements <- character()

for (index in seq_along(names(normalized_result_list_EP))) {
  element <- names(normalized_result_list_EP)[index]
  sub_elements <- normalized_result_list_EP[[element]]
  
  # İlgili elemanın tekrar sayısı
  repeat_count <- length(sub_elements)
  
  # Alfabe sırasına göre eklemek için alfabe vektörü
  alphabet <- letters
  
  for (sub_index in seq_along(sub_elements)) {
    repeated_element <- paste0(element, "_", alphabet[sub_index])
    
    # Eğer aynı element daha önce eklenmediyse, eklenir
    if (!(repeated_element %in% seen_elements)) {
      result <- c(result, repeated_element)
      seen_elements <- c(seen_elements, repeated_element)
    }
  }
}

rownames(data_matrix_ep) <- result
colnames(data_matrix_ep) <- c("EP1", "EP2", "EP3")

#################################for HelT
data_matrix_HelT <- matrix(unlist(normalized_result_list_HelT), ncol = 4, byrow = TRUE)
# İsimlerin düzenlenmesi
result <- character()
seen_elements <- character()

for (index in seq_along(names(normalized_result_list_HelT))) {
  element <- names(normalized_result_list_HelT)[index]
  sub_elements <- normalized_result_list_HelT[[element]]
  
  # İlgili elemanın tekrar sayısı
  repeat_count <- length(sub_elements)
  
  # Alfabe sırasına göre eklemek için alfabe vektörü
  alphabet <- letters
  
  for (sub_index in seq_along(sub_elements)) {
    repeated_element <- paste0(element, "_", alphabet[sub_index])
    
    # Eğer aynı element daha önce eklenmediyse, eklenir
    if (!(repeated_element %in% seen_elements)) {
      result <- c(result, repeated_element)
      seen_elements <- c(seen_elements, repeated_element)
    }
  }
}

rownames(data_matrix_HelT) <- result
colnames(data_matrix_HelT) <- c("HelT1", "HelT2", "HelT3", "HelT4")

#################################for ProT
data_matrix_ProT <- matrix(unlist(normalized_result_list_ProT), ncol = 3, byrow = TRUE)
# İsimlerin düzenlenmesi
result <- character()
seen_elements <- character()

for (index in seq_along(names(normalized_result_list_ProT))) {
  element <- names(normalized_result_list_ProT)[index]
  sub_elements <- normalized_result_list_ProT[[element]]
  
  # İlgili elemanın tekrar sayısı
  repeat_count <- length(sub_elements)
  
  # Alfabe sırasına göre eklemek için alfabe vektörü
  alphabet <- letters
  
  for (sub_index in seq_along(sub_elements)) {
    repeated_element <- paste0(element, "_", alphabet[sub_index])
    
    # Eğer aynı element daha önce eklenmediyse, eklenir
    if (!(repeated_element %in% seen_elements)) {
      result <- c(result, repeated_element)
      seen_elements <- c(seen_elements, repeated_element)
    }
  }
}

rownames(data_matrix_ProT) <- result
colnames(data_matrix_ProT) <- c("ProT1", "ProT2", "ProT3")

######################################Roll

data_matrix_Roll <- matrix(unlist(normalized_result_list_Roll), ncol = 4, byrow = TRUE)
# İsimlerin düzenlenmesi
result <- character()
seen_elements <- character()

for (index in seq_along(names(normalized_result_list_Roll))) {
  element <- names(normalized_result_list_Roll)[index]
  sub_elements <- normalized_result_list_Roll[[element]]
  
  # İlgili elemanın tekrar sayısı
  repeat_count <- length(sub_elements)
  
  # Alfabe sırasına göre eklemek için alfabe vektörü
  alphabet <- letters
  
  for (sub_index in seq_along(sub_elements)) {
    repeated_element <- paste0(element, "_", alphabet[sub_index])
    
    # Eğer aynı element daha önce eklenmediyse, eklenir
    if (!(repeated_element %in% seen_elements)) {
      result <- c(result, repeated_element)
      seen_elements <- c(seen_elements, repeated_element)
    }
  }
}

rownames(data_matrix_Roll) <- result
colnames(data_matrix_Roll) <- c("Roll1", "Roll2", "Roll3", "Roll4")


################################integration
integrate_data <- merge(data_matrix_mgw, data_matrix_ep,data_matrix_ProT,  by = "row.names", all = TRUE)
integrate_data2 <- cbind(integrate_data,data_matrix_ProT)

rownames(integrate_data2) <- integrate_data2$Row.names

integrate_data2$Row.names <- NULL



res.dist <-dist(integrate_data2, method = "euclidean")


fviz_dist(res.dist, order = FALSE, show_labels = TRUE,
  lab_size = NULL, gradient = list(low = "red", mid = "white", high =
  "blue"))

a <- as.matrix(res.dist)
write.csv(a, file = "mgw_ep_prot.csv", row.names = TRUE)


```




deneme kmeans
```{r}
library(tidyverse)  # data manipulation
library(cluster)    # clustering algorithms
library(factoextra)

k2 <- kmeans(res.dist, centers = 10, nstart = 2000)
fviz_cluster(k2, data = res.dist)
```

100 tanesi için
```{r}
first_100_elements <- normalized_result_list[1:100]
first_100_elements_ep <- normalized_result_list_EP[1:100]
first_100_elements_ProT <- normalized_result_list_ProT[1:100]
first_100_elements_HelT <- normalized_result_list_HelT[1:100]
first_100_elements_Roll <- normalized_result_list_Roll[1:100]

library(ggplot2)
library(factoextra)

data_matrix_mgw <- matrix(unlist(first_100_elements), ncol = 3, byrow = TRUE)

# İsimlerin düzenlenmesi
result <- character()
seen_elements <- character()

for (index in seq_along(names(first_100_elements))) {
  element <- names(first_100_elements)[index]
  sub_elements <- first_100_elements[[element]]
  
  # İlgili elemanın tekrar sayısı
  repeat_count <- length(sub_elements)
  
  # Alfabe sırasına göre eklemek için alfabe vektörü
  alphabet <- letters
  
  for (sub_index in seq_along(sub_elements)) {
    repeated_element <- paste0(element, "_", alphabet[sub_index])
    
    # Eğer aynı element daha önce eklenmediyse, eklenir
    if (!(repeated_element %in% seen_elements)) {
      result <- c(result, repeated_element)
      seen_elements <- c(seen_elements, repeated_element)
    }
  }
}

rownames(data_matrix_mgw) <- result
colnames(data_matrix_mgw) <- c("MGW1", "MGW2", "MGW3")
##############for ep

data_matrix_ep <- matrix(unlist(first_100_elements_ep), ncol = 3, byrow = TRUE)
# İsimlerin düzenlenmesi
result <- character()
seen_elements <- character()

for (index in seq_along(names(first_100_elements_ep))) {
  element <- names(first_100_elements_ep)[index]
  sub_elements <- first_100_elements_ep[[element]]
  
  # İlgili elemanın tekrar sayısı
  repeat_count <- length(sub_elements)
  
  # Alfabe sırasına göre eklemek için alfabe vektörü
  alphabet <- letters
  
  for (sub_index in seq_along(sub_elements)) {
    repeated_element <- paste0(element, "_", alphabet[sub_index])
    
    # Eğer aynı element daha önce eklenmediyse, eklenir
    if (!(repeated_element %in% seen_elements)) {
      result <- c(result, repeated_element)
      seen_elements <- c(seen_elements, repeated_element)
    }
  }
}

rownames(data_matrix_ep) <- result
colnames(data_matrix_ep) <- c("EP1", "EP2", "EP3")

##############for ProT

data_matrix_ProT <- matrix(unlist(first_100_elements_ProT), ncol = 3, byrow = TRUE)
# İsimlerin düzenlenmesi
result <- character()
seen_elements <- character()

for (index in seq_along(names(first_100_elements_ProT))) {
  element <- names(first_100_elements_ProT)[index]
  sub_elements <- first_100_elements_ProT[[element]]
  
  # İlgili elemanın tekrar sayısı
  repeat_count <- length(sub_elements)
  
  # Alfabe sırasına göre eklemek için alfabe vektörü
  alphabet <- letters
  
  for (sub_index in seq_along(sub_elements)) {
    repeated_element <- paste0(element, "_", alphabet[sub_index])
    
    # Eğer aynı element daha önce eklenmediyse, eklenir
    if (!(repeated_element %in% seen_elements)) {
      result <- c(result, repeated_element)
      seen_elements <- c(seen_elements, repeated_element)
    }
  }
}

rownames(data_matrix_ProT) <- result
colnames(data_matrix_ProT) <- c("ProT1", "ProT2", "ProT3")

############## HelT
data_matrix_HelT <- matrix(unlist(first_100_elements_HelT), ncol = 4, byrow = TRUE)
# İsimlerin düzenlenmesi
result <- character()
seen_elements <- character()

for (index in seq_along(names(first_100_elements_HelT))) {
  element <- names(first_100_elements_HelT)[index]
  sub_elements <- first_100_elements_HelT[[element]]
  
  # İlgili elemanın tekrar sayısı
  repeat_count <- length(sub_elements)
  
  # Alfabe sırasına göre eklemek için alfabe vektörü
  alphabet <- letters
  
  for (sub_index in seq_along(sub_elements)) {
    repeated_element <- paste0(element, "_", alphabet[sub_index])
    
    # Eğer aynı element daha önce eklenmediyse, eklenir
    if (!(repeated_element %in% seen_elements)) {
      result <- c(result, repeated_element)
      seen_elements <- c(seen_elements, repeated_element)
    }
  }
}

rownames(data_matrix_HelT) <- result
colnames(data_matrix_HelT) <- c("HelT1", "HelT2", "HelT3", "HelT4")

############## Roll
data_matrix_Roll <- matrix(unlist(first_100_elements_Roll), ncol = 4, byrow = TRUE)
# İsimlerin düzenlenmesi
result <- character()
seen_elements <- character()

for (index in seq_along(names(first_100_elements_Roll))) {
  element <- names(first_100_elements_Roll)[index]
  sub_elements <- first_100_elements_Roll[[element]]
  
  # İlgili elemanın tekrar sayısı
  repeat_count <- length(sub_elements)
  
  # Alfabe sırasına göre eklemek için alfabe vektörü
  alphabet <- letters
  
  for (sub_index in seq_along(sub_elements)) {
    repeated_element <- paste0(element, "_", alphabet[sub_index])
    
    # Eğer aynı element daha önce eklenmediyse, eklenir
    if (!(repeated_element %in% seen_elements)) {
      result <- c(result, repeated_element)
      seen_elements <- c(seen_elements, repeated_element)
    }
  }
}

rownames(data_matrix_Roll) <- result
colnames(data_matrix_Roll) <- c("Roll1", "Roll2", "Roll3", "Roll4")



integrate_data <- merge(data_matrix_mgw, data_matrix_ep,by = "row.names", all = TRUE)
integrate_data2 <- cbind(integrate_data,data_matrix_ProT)
integrate_data3 <- cbind(integrate_data2,data_matrix_HelT)
integrate_data4 <- cbind(integrate_data3,data_matrix_Roll)


rownames(integrate_data4) <- integrate_data4$Row.names
integrate_data4$Row.names <- NULL




res.dist <-dist(integrate_data4, method = "euclidean")


fviz_dist(res.dist, order = FALSE, show_labels = TRUE,
  lab_size = NULL, gradient = list(low = "red", mid = "white", high =
  "blue"))

a <- as.matrix(res.dist)
write.csv(a, file = "for5p.csv", row.names = TRUE)


```


